【裁判字號】    90,毒抗,402
【裁判日期】    900615
【裁判案由】    撤銷停止戒治處分
【裁判全文】
臺灣高等法院臺中分院刑事裁定                      九十年度毒抗字第四二號
    抗  告  人
    即  被  告  甲○○
右列抗告人因撤銷停止戒治處分案件，不服臺灣台中地方法院中華民國九十年五月三
日裁定（九十年度毒聲字第二一七七號）提起抗告，本院裁定如左：
      主  文
抗告駁回。
      理  由
一、本件抗告意旨略以：抗告人即被告（下稱被告）已痛改前非，因（九十年）三月
    二十九日尿液檢出有吸食毒品，實令被告納悶不已，請庭上明察事實給予被告申
    辯機會，在此期間被告因身體不適有至后里甲后路富大藥局買成藥服用，是否因
    藥品中有其所稱含某成份存在，導至讓被告受冤，懇請明察內情，為此提起抗告
    等語。
二、原審裁定意旨略以：被告前因施用毒品案件，經依原審法院八十九年度毒聲字第
    六七四七號裁定停止戒治，所餘期間並宣付保護管束，惟被告於保護管束期間內
    ，再行施用毒品，違反保護管束應遵守事項情節重大，爰依毒品危害防制條例第
    二十二條第二項之規定，裁定撤銷停止戒治付保護管束，令入戒治處所施以強制
    戒治。又毒品危害防制條例施行細則第十六條第二款雖規定毒品危害防制條例第
    二十二條第二項所稱違反保護管束應遵守事項情節重大應斟酌被告有無於保護管
    束期間因故意更犯本條例第十條之罪，經法院裁定送勒戒處所觀察、勒戒之情形
    。本件被告前開於保護管束期間因故意更犯本條例第十條之罪部分雖未另經檢察
    官向法院聲請裁定送觀察勒戒，惟所謂違反保護管束應遵守事項情節重大，其目
    的應在被告於保護管束期間是否有違反保護管束應遵守事項情節重大之行為，苟
    被告有此行為即足當之，並不因檢察官或法院未為觀察、勒戒之聲請或裁定而受
    影響。檢察官或法院所為觀察、勒戒之聲請或裁定，僅係被告新發生之施用毒品
    行為能否予以追訴、處罰之要件，而非被告是否有違反保護管束應遵守事項情節
    重大之要件。是本件雖檢察官未依檢察機關辦理毒品危害防制條例案件應行注意
    事項第二十三項規定，聲請法院裁定將被告送觀察勒戒，以致無毒品危害防制條
    例施行細則第十六條第二款所定之「經法院裁定送勒戒處所觀察、勒戒」之情形
    ，仍難認被告非違反保護管束應遵守事項情節重大等語。經查，被告於停止強制
    戒治付保護管束期間，於九十年三月二十九日定期採集驗尿時呈甲基安非他命陽
    性反應，有卷附私立中山醫學院附設孫中山先生紀念醫院藥物檢驗中心檢驗報告
    表可稽，其有再行施用毒品之行為，違反保護管束應遵守事項情節重大，原裁依
    依毒品危害防制條例第二十二條第二項之規定，裁定撤銷停止戒治付保護管束，
    令入戒治處所施以強制戒治，經核無不當。被告抗告意旨指：伊曾至西藥局購買
    成藥服用，恐藥品中有使尿檢呈安非他命陽性反應之成份云云，惟其並未提出合
    格醫師開具之處方供本院查證，又所辯稱服用之藥物為何亦未敘明供本院參酌，
    其抗告為無理由，應予裁定駁回之。
三、據上論結，應依刑事訴訟法第四百十二條，裁定如主文。
中      華      民      國    九十      年      六      月     十五     日
                              臺灣高等法院臺中分院刑事第七庭
                                    審判長法  官  林  榮  龍
                                          法  官  謝  說  容
                                          法  官  江  錫  麟
右正本證明與原本無異。
不得再抗告
                    書記官  謝  雅  惠
中      華      民      國      九十       年     六     月    十五     日
                                                                        Ｒ


司法院資訊處製作；財團法人民間司法改革基金會備份。
